【裁判字號】    92,毒抗,240
【裁判日期】    921229
【裁判案由】    聲請強制戒治
【裁判全文】
臺灣高等法院高雄分院刑事裁定                    九十二年度毒抗字第二四號
    抗  告  人
    即  被  告  甲○○
右抗告人因強制戒治案件，不服臺灣高雄地方法院九十二年度毒聲字第六六六八號中
華民國九十二年十一月七日第一審裁定（起訴案號：臺灣高雄地方法院檢察署九十二
年度毒偵字第六０四二號），提起上訴，本院判決如左：
      主  文
抗告駁回。
      理  由
一抗告意旨略以：被告甲○○於民國九十二年四月三十日前往高雄市政府警察局楠梓
  分局報到，並採集尿液送檢，雖經臺灣檢驗所科技股份有限公司驗出毒品陽性反應
  ，惟被告自戒治期滿後，從未施用毒品，且被告明知將採尿檢驗，自不敢在檢驗前
  二十四小時內施用毒品，更無自白之事實，警詢中所言均係遭警員誘導所致，爰聲
  請撤銷原裁定云云。
二按依第二十條第二項強制戒治期滿或交付保護管束期滿，為不起訴處分或不付審理
之裁定後，五年內再犯第十條之罪者，應由檢察官聲請法院裁定先令入戒治處所施以
  強制戒治，為毒品危害防制條例第二十三條第二項前段所明定。
三經查：
(一)抗告人甲○○前因施用毒品案，經陸續裁定強制戒治、停止戒治交付保護管束期滿
  ，由臺灣高雄地方法院檢察署檢察官於九十年八月十五日，依法為不起訴處分確定
  之事實，有臺灣高雄地方法院檢察署九十年度戒毒偵字第八六九號不起訴處分書一
  份在卷可稽。詎抗告人於不起訴處分後，經高雄市政府警察局楠梓分局於九十二年
  四月三十日下午五時許，通知採尿，而抗告人本人當日所排放之尿液，即檢體編號
  ＶＺ00000000000之尿液，確為抗告人所排放，並經抗告人簽名並按捺
  指印一節，有列管毒品人口尿液檢體採集送驗紀錄表一紙在卷可考。
(二)上開尿液經送請臺灣檢驗所科技股份有限公司檢驗，確呈「甲基安非他命」陽性反
  應，而該院所採用之檢驗方法，初步檢驗採EIA酵素免疫分析法，確認檢驗再以氣
  相層析質譜儀法﹙GC／MS﹚加以確認，有該公司九十二年六月六日濫用藥物尿液檢
  驗報告一紙附卷可參，足認抗告人確有施用第二級毒品安非他命無訛，且係二犯施
  用毒品之罪。
(三)抗告意旨雖以前詞置辯，否認施用毒品云云。惟被告確於九十二年四月三十日自行
  前往警局採尿，且驗出毒品陽性反應，業如前述，此與被告有無自白，及是否敢在
  採尿前二十四小時內施用毒品等情無涉，是以，被告辯稱未於九十二年四月三十日
  前二十四小時內施用云云，仍無從否認其於同年月三十日為警查獲施用毒品之事實
  。是以，原裁定以抗告人之尿液鑑定報告為依據，認定抗告人有施用毒品，並無何
  違背證據法則之處。抗告人所辯各節，均為卸責之詞，不足採信。原裁定以抗告人
  甲○○二犯毒品危害防制條例第十條第一項之罪，依同法第二十三條第二項前段之
  規定，裁定入戒治處所施以強制戒治，經核並無不合，本件抗告意旨否認施用第一
  級毒品海洛因非行，為無理由，應予駁回。
據上論斷，應依刑事訴訟法第四百十二條，裁定如主文。
中      華      民     國      九十二     年     十二    月    二十九   日
                              臺灣高等法院高雄分院刑事第六庭
                                  審判長法官  王憲義
                                        法官  范惠瑩
                                        法官  謝靜雯
右正本證明與原本無異。
不得再抗告。
                                  法院書記官  廖素珍
中      華      民     國      九十二     年     十二    月    二十九   日


司法院資訊處製作；財團法人民間司法改革基金會備份。
